臺灣彰化地方法院彰化簡易庭民事簡易判決
111年度彰簡字第347號
原      告  江蕾娜  

被      告  拉拉珍  

上列當事人間損害賠償事件，本院於民國111年8月1日言詞辯論
終結，判決如下：
    主      文
被告應給付原告新臺幣15萬元。
原告其餘之訴駁回。
訴訟費用新臺幣5,400元，由被告負擔其中新臺幣1,620元，餘由
原告負擔。
本判決第1項得假執行。
    事實及理由
原告聲明：被告應給付原告新臺幣（下同）50萬元。陳述：
  ㈠原告與江啟祥於民國104年間結婚，被告明知江啟祥已婚，竟
    於110年8月24日、110年9月17日、110年9月24日、110年10
    月7日在彰化縣彰化市金馬路海德堡汽車旅館房間內合意性
    交共4次，並於110年11月10日在彰化縣和美鎮麗池公園旁雜
    貨店內擁抱1次。
  ㈡原告大學畢業，打零工為生，每月收入約16,000元。被告前開行為，已破壞原告之婚姻圓滿安全與幸福，係故意不法侵害原告基於配偶關係之身分法益而情節重大，造成原告精神痛苦不堪，受有非財產上損害50萬元。
  ㈢為此依侵權行為之法律關係，請求判決如聲明所示。
被告聲明：原告之訴駁回。陳述：
  ㈠被告已經知錯，願向原告道歉。
  ㈡被告大學肄業，為外籍移工，110年度每月收入約23,000元，
    111年度每月收入約25,000元，原告請求賠償之金額過高。
民法第184條第1項前段規定「因故意或過失，不法侵害他人之
  權利者，負損害賠償責任」，第195條第1項前段、第3項規定
  「不法侵害他人之身體、健康、名譽、自由、信用、隱私、貞
  操，或不法侵害其他人格法益而情節重大者，被害人雖非財產
  上之損害，亦得請求賠償相當之金額」、「前二項規定，於不
  法侵害他人基於父、母、子、女或配偶關係之身分法益而情節
  重大者，準用之」。經查：
  ㈠原告主張之事實，業據其提出簡訊截圖（含照片）為證，並
    經本院調取原告之戶籍資料提示辯論，且為被告自認，堪信
    為真。依民法第184條第1項前段、第185條第1項前段規定，
    被告應就其故意侵權行為，負損害賠償責任。
  ㈡兩造各自陳述之學歷、職業、經濟概況，互不爭執。爰審酌
    被告故意侵害原告權利，造成其婚姻破裂，精神痛苦不堪，
    認原告主張之非財產上損害即精神慰撫金以15萬元為適當，
    此部分請求合於民法第195條第1項前段、第3項規定，應屬
    有據，逾此部分尚非可取。
  ㈢從而原告依侵權行為之法律關係，請求被告給付15萬元，為
    有理由，應予准許；逾此部分為無理由，應予駁回。
本件係適用簡易程序所為被告敗訴之判決，就原告勝訴部分，
  應依職權宣告假執行，並依職權確定訴訟費用額為5,400元（
  第一審裁判費），酌量命兩造以比例分擔。
本件判決事證已臻明確，兩造其餘主張及舉證，核與判決結果
  無影響，不另論述。 
中　　華　　民　　國　　111 　年　　8 　　月　　15　　日
                  彰化簡易庭  法    官  廖政勝
以上正本係照原本作成。
如不服本判決，應於判決送達後20日內，向本院提出上訴狀，並
按應送達於他造之人數提出繕本或影本，及繳納第二審裁判費。
中　　華　　民　　國　　111 　年　　8 　　月　　15　　日
                              書 記 官  梁高賓